# LUIS FERNANDO TRASVIÑA MUÑOZ

LIC. ING. SISTEMAS COMPUTACIONALES



(<u>668)210-1610</u>



<u>luistrasvinam@gmail.com</u>



Los Mochis, Sinaloa.

# **SOBRE MI**

Ingeniero en Sistemas Computacionales con más de 2 años de experiencia como desarrollador web. Especializado en el desarrollo de aplicaciones utilizando SQL, C# (Entity Framework) JSX, React para la creación de APIs orientadas a aplicaciones móviles. Destaco por mi habilidad en la generación de consultas SQL, así como en la creación de procedimientos almacenados, funciones y otros elementos esenciales de bases de datos. Adicionalmente, cuento con 5 años de experiencia en soporte técnico, proporcionando soluciones efectivas para problemas de hardware y software en entornos Windows, Linux y Mac.

# **EDUCACIÓN**

## Lic. en Ing. en Sistemas Computacionales Universidad Autónoma Indígena de México 2020 - 2024

Lic. en Ing. de Software (trunca) Universidad Autónoma de Sinaloa 2014 - 2017

# Técnico en programación Centro de Estudios Tecnológicos

Industriales y de Servicios #68 2011-2014

#### **HABILIDADES**

- · Facilidad en el maneio de sistema operativo Windows
- · Maneio de software de oficina como:
  - Microsoft Office
  - TeamViewer
  - AnyDesk
  - Power BI
- · Conocimiento básico en redes
- Facilidad en resolver problemas de sistemas operativos mediante diversas herramientas (software, antivirus, comandos CMD, etc.)
- Habilidades de Programación:
  - 。C#
  - .NET-Entity Framework
  - SQL
  - JavaScript
  - React
  - Postman
  - Python
- · Trabajo en Equipo
- Buena Comunicación

#### **IDIOMAS**

Ingles Nivel Intermedio SpeakLand Language Center 2023 - Actual

### **EXPERIENCIA**

2023- 2024 **SMART DATUM (HOME OFFICE)** 

PROGRAMADOR WEB

- · Desarrollé aplicaciones web utilizando tecnologías como .NET Entity Framework, asegurando una integración segura y eficiente.
- · Diseñé y creé bases de datos relacionales en SQL Server, optimizando el rendimiento y la integridad de los datos (Stored Procedure, Functions, Trigger, Joins, Querys, SubQuerys, Pivot, etc.).
- · Implementé APIs para aplicaciones móviles utilizando C#, facilitando la comunicación entre sistemas y mejorando la funcionalidad de las aplicaciones móviles.
- · Realicé el desarrollo front-end utilizando JavaScript, React, CSS y HTML, creando interfaces de usuario dinámicas v responsivas.
- Efectué pruebas y depuración de APIs con Postman, agrantizando la funcionalidad y la estabilidad de los servicios desarrollados.

#### 2018 - 2023 CYS COMPUTACION Y SERVICIOS

SOPORTE TECNICO TI

- · Proporcioné soporte técnico preventivo y correctivo para equipos de cómputo, impresoras y servidores.
- Realicé la instalación y mantenimiento de cámaras de videovigilancia.
- Brindé soporte técnico remoto a usuarios y resolví problemas técnicos de manera eficiente.
- · Instalé y configuré sistemas operativos, así como software de oficina y de diseño especializado (arquitectura, ingeniería, etc.).
- Diseñé e implementé redes de área local (LAN) y redes inalámbricas (Wi-Fi).
- · Ofrecí atención y soporte al cliente, asegurando una alta satisfacción del usuario final.

#### REFERENCIAS

#### **ALEJANDRO GASTELUM**

CYS COMPUTACION Y SERVICIOS (668)819-7328 alex\_gastelum40@hotmail.com

# **ABDIEL HUERTA**

**SMART DATUM** (664)302-8351 ahuerta@vitel.mx